

② 28922, Madrid.

noecasado79@gmail.com

+34 620660490

M /in/noeliacasado

Noelia Casado del Valle

Maquetadora Web / Diseñadora UX/UI

Maquetadora web con 15 años de experiencia en el sector digital, he desarrollado proyectos de gran envergadura como las webs muyinteresante.es o serpadres.es. Habituada a trabajar con equipos multidisplinares realizando labores tanto de maquetación como diseño publicitario. Proyectos bajo diferentes tecnologías como joomla, wordpress, frameworks Symfony y Bootstrap.

Actualmente cursando el bootcamp de UX/UI Design en Ironhack para complementar mi formación en el área del diseño digital. Preocupada por el pixel y el responsive, aplicando siempre el mobile first.

EDUCACIÓN

2021 - Bootcamp UX/UI Design

Ironhack

Uxer School

2015 - 2015 Curso Community Management

U.N.E.D

1997 - 2002 🔘 Licenciatura de Periodismo

Universidad Complutense de Madrid

SKILLS







EXPERIENCIA

2008 - 2020 Diseño y maquetación web Gyj España / Zinet Media Group

Diseño, maquetación y mantenimiento de los sites Muy interesante, Marie Claire, Mía, Ser Padres, Muy Historia, Cosmopolitan y Geo. Tecnologías: Symfony, HML5, CSS3, SASS, BEM, Git, Wordpress, Adobe. Diseño, desarrollo y activación de campañas publicitarias en las webs de la editorial. Diseño y desarrollo de newsletters en las plataformas Cheetahmail y MDirector.

Metodologías ágiles de desarrollo.









2007 - 2008 Ma

Maquetación web

Montejava

Coordinación de proyecto Web en las oficinas del cliente realizando la maquetación en el cms Joomla de 8 sites. Coordinación de la edición de contenidos y los códigos publicitarios.

IDIOMAS

Inglés: Nivel básico

Español: Nativo

2006 - 2007

Responsable del departamento de maquetación Linguaserve Internacionalización de servicios

Gestión y coordinación de los proyectos de maquetación. Localización e internacionalización multimedia

2003 - 2005

Maquetación y asistente de Diseño

Margen Multimedia

Maquetación de proyectos web y papel, edición de contenidos y documentación.